furlan.aff
nroffchars      ().\\*
texchars        ()\[]{}<\>\\$*.%

allaffixes off
compoundwords off

# Definizion caratars

defstringtype "list" "nroff" ".list" ".txt"

wordchars	a	A
stringchar	à	À
stringchar      á       Á	
stringchar	â	Â
wordchars	[b-c]	[B-C]
stringchar	ç	Ç
wordchars	[d-e]	[D-E]
stringchar	è	È
stringchar	é	É	#par peraulis forestis
stringchar	ê	Ê
wordchars	[f-i]	[F-I]
stringchar	ì	Ì
stringchar      í       Í	
stringchar	î	Î
wordchars	[j-o]	[J-O]
stringchar	ò	Ò
stringchar      ó       Ó	
stringchar	ô	Ô
wordchars	[p-s]	[P-S]
stringchar	's	'S
wordchars	[t-u]	[T-U]
stringchar	ù	Ù
stringchar      ú       Ú
stringchar	û	Û
wordchars	[v-z]	[V-Z]
wordchars   [']
boundarychars   [.]             # electronic adresses ("." is a regexp!)

#
# TeX
#
altstringtype "tex" "TeX" ".tex" ".ltx" ".bib"

altstringchar   \\`a     à
altstringchar   \\`A     À
altstringchar   \\'a     á
altstringchar   \\'A     Á
altstringchar   \\^a     â
altstringchar   \\^A     Â
altstringchar   \\`e     è
altstringchar   \\`E     È
altstringchar   \\'e     é
altstringchar   \\'E     É
altstringchar   \\^e     ê
altstringchar   \\^E     Ê
altstringchar   \\`{\\i} ì
altstringchar   \\`I     Ì
altstringchar   \\'{\\i} í
altstringchar   \\'I     Í
altstringchar   \\^{\\i} î
altstringchar   \\^I     Î
altstringchar   \\`o     ò
altstringchar   \\`O     Ò
altstringchar   \\'o     ó
altstringchar   \\'O     Ó
altstringchar   \\^o     ô
altstringchar   \\^O     Ô
altstringchar   \\`u     ù
altstringchar   \\`U     Ù
altstringchar   \\'u     ú
altstringchar   \\'U     Ú
altstringchar   \\^u     û
altstringchar   \\^U     Û


# Flags doprâts

# Flag      A B C D E F G H I J K L M N O P Q R S T U V W X Y Z
# Prefix    
# Sufix     * * * * * * * * *     * * * 
   

# Flag      a b c d e f g h i j k l m n o p q r s t u v w x y z
# Prefix    *                                                    
# Sufix       * * * * * * * *     * * * * *                                                  
 
#--------------------------------------------------------------


prefixes


flag a:
#Dome sostantîfs masculins
#	
	.	>	l'


#--------------------------------------------------------------


suffixes		

##### sufìs par sostantîfs e adietîfs #####

flag b:
#Dome Plurâl
#
	[^òàèùìe]	>	s
	e	>	-e, is
	ò	>	-ò, ôs
	à	>	-à, âs
	è	>	-è, ês
	ù	>	-ù, ûs
	ì	>	-ì, îs

	
flag c:
#Plurâl t->cj e masculin l,li
#
	l	>	-l, i
	l i	>	-li, i
	t	>	-t, cj

	
flag d:
#Plurâl peraulis che a finissin par vocâl acentade ma cence acent grafic
#
	e	>	-e, ês
	i	>	-i, îs	# gri > grîs
	u	>	-u, ûs
	o	>	-o, ôs


flag e:
#Sostantîf/adietîf cun dutis formis m/f/m plur/f plur:
#modifichis grafichis pe conservazion sun c->ch ç->c s->ss
#pierdite acents
#
	# Plurâl masculin
	[^lsì]	>	s	
	l	>	-l, i
	ì	>	-ì, îs
	
	# Singolâr feminin
	[^çcslì]	>	e	
	ì	>	-ì, ie
	ç	>	-ç, ce
	c	>	he
	[^àèìòù] s	>	se
	à s	>	-às, asse
	è s	>	-ès, esse
	ò s	>	-òs, osse
	ù s	>	-ùs, usse
	[^âêîôû] l	> e
	â l	>	-âl, ale
	û l	>	-ûl, ule
	ê l	>	-êl, ele
	î l	>	-îl, ile
	ô l	>	-ôl, ole
	
	#Plur fem
	[^çcslì]	>	is	
	ì	>	-ì, iis
	ç	>	-ç, cis
	c	>	his
	[^àèìòù] s	>	sis
	à s	>	-às, assis
	è s	>	-ès, essis
	ò s	>	-òs, ossis
	ù s	>	-ùs, ussis
	[^âêîôû] l	> is
	â l	>	-âl, alis
	û l	>	-ûl, ulis
	ê l	>	-êl, elis
	î l	>	-îl, ilis
	ô l	>	-ôl, olis

	
flag f:
#Sostantîf/adietîf cun dutis formis m/f/m plur/f plur
#sonorizazion vocâls t->d p->b f->v s->s ç->z
#pierdite acent circonflès
#
	# Plurâl masculin
	[^s]	>	s	
	
	# Sing feminin
	[^âêîôû] s	>	e	
	û s	>	-ûs, use
	î s	>	-îs, ise
	ô s	>	-ôs, ose
	â s	>	-âs, ase
	ê s	>	-ês, ese
	[^âêôî] f	>	-f, ve
	ê f	>	-êf, eve
	â f	>	-âf, ave
	ô f	>	-ôf, ove
	î f	>	-îf, ive
	[^îêâû] t	>	-t, de
	î t	>	-ît, ide
	ê t	>	-êt, ede
	â t	>	-ât, ade
	â t	>	-ât, adis
	û t	>	-ût, ude
	p	>	-p, be
	ç	>	-ç, ze
	
	# Plurâl feminin
	[^âêîôû] s	>	is	
	û s	>	-ûs, usis
	î s	>	-îs, isis
	ô s	>	-ôs, osis
	â s	>	-âs, asis
	ê s	>	-ês, esis
	[^âêôî] f	>	-f, vis
	ê f	>	-êf, evis
	â f	>	-âf, avis
	ô f	>	-ôf, ovis
	î f	>	-îf, ivis
	[^îêâû] t	>	-t, dis
	î t	>	-ît, idis
	ê t	>	-êt, edis
	û t	>	-ût, udis
	p	>	-p, bis
	ç	>	-ç, zis

	
flag g:
#Altris formis: [âêôîû]r->[aeoiu]re/ris e formis alternativis c->gh, t->cj
#
	# Plurâl M
	[^t]	>	s		# clâr > clârs
	t	>	-t, cj		# just > juscj
	
	# Sing F
	t	>	e		# just > juste
	â r	>	-âr, are	# clâr > clare
	ê r	>	-êr, ere
	ô r	>	-ôr, ore
	û r	>	-ûr, ure
	î r	>	-îr, ire
	[^âêî] c	>	-c, ghe	
	â c	>	-âc, aghe
	ê c	>	-êc, eghe
	î c	>	-îc, ighe	# antîc > antighe
	
	# Plur F
	t	>	is		# just > justis
	â r	>	-âr, aris	# clâr > claris
	ê r	>	-êr, eris
	ô r	>	-ôr, oris
	û r	>	-ûr, uris
	î r	>	-îr, iris
	[^âêî] c	>	-c, ghis
	â c	>	-âc, aghis
	ê c	>	-êc, eghis
	î c	>	-îc, ighis	# antîc > antighis

	
flag h:
#Sostantîf/adietîf cun plur masc compagn plur fem
#Sostantîf/adietîf cun sing masc compagn sing fem
#
	.	>	s	# dopli > doplis  civîl > civîls
	i	>	-i, e	# dopli > dople
	l	>	-l, i	#		  civîl > civîi


flag i:
#Sostantîfs/adietîfs che a finissin in u/o e che le pierdin tal feminin
#
	.	>	s	# vecjo > vecjos
	u	>	-u, e	
	u	>	-u, is
	o	>	-o, e	# vecjo > vecje
	o	>	-o, is	# vecjo > vecjis


flag l:	
#Cualchi sostantîf/adietîf che a finìs in c
#	
	.	>	s	# blanc > blancs
	.	>	je	# blanc > blancje
	.	>	jis	# blanc > blancjis


flag m:
	.	>	s
	î r	>	-îr, irie
	î r	>	-îr, iriis
	â r	>	-âr, arie
	â r	>	-âr, ariis

	
flag n:
	l	>	-l, i
	û l	>	-ûl, ole
	û l	>	-ûl, olis

	
flag o:
	.	>	s
	î r	>	-îr, iere
	î r	>	-îr, ieris

	
flag p:
	.	>	s
	î r	>	-îr, ere
	î r	>	-îr, eris


##### sufìs par verps #####	

	
